臺灣臺東地方法院刑事判決
110年度訴字第165號
公  訴  人  臺灣臺東地方檢察署檢察官
被      告  劉五郎


輔  佐  人  
即被告之子  劉國清

上列被告因傷害案件，經檢察官提起公訴（110年度偵字第3375
號）後，於本院準備程序進行中，被告先就被訴事實為有罪之陳
述，經檢察官聲請改依協商程序而為判決，本院裁定改行協商程
序，判決如下：
    主  文
劉五郎犯傷害罪，處拘役肆拾日，如易科罰金，以新臺幣壹仟元
折算壹日。緩刑貳年，並應於判決確定之日起貳個月內，向告訴
人潘閻俊榮支付損害賠償新臺幣壹萬元。
    事實及理由
一、本件犯罪事實及證據，除證據部分應補充「被告劉五郎於本
    院民國111年1月11日準備、協商程序時之自白（本院卷第44
    頁、第57頁）」外，其餘均引用檢察官起訴書之記載（如附
    件）。
二、本件經檢察官與被告於審判外達成協商之合意，且被告已認
    罪，其合意內容如主文所示。經查，上開協商合意並無刑事
    訴訟法第455條之4第1項所列情形之一，檢察官既聲請改依
    協商程序而為判決，本院爰不經言詞辯論，於協商合意範圍
    內為協商判決。
三、應適用之法條：刑事訴訟法第455條之2第1項、第455條之4
    第2項、第455條之8、第454條第2項，刑法第277條第1項、
    第41條第1項前段、第74條第1項第1款、第2項第3款，刑法
    施行法第1條之1第1項。
四、附記事項
    查被告未曾因故意犯罪受有期徒刑以上刑之宣告，有臺灣高
    等法院被告前案紀錄表1份在卷可憑（本院卷第13頁），合
    於刑法第74條第1項第1款所定之緩刑宣告前提要件。 審酌
    其因一時失慮，致罹刑章，犯後已坦認犯行，並與告訴人達
    成賠償方案之合意，堪認有所悔悟，歷此偵審教訓應知警惕
    而無再犯之虞，兼衡告訴人亦陳明願以此賠償方案給予被告
    附條件之緩刑宣告之意見（本院卷第56頁），認檢察官與被
    告協商結果適用刑法第74條第1項第1款、第2項第3款附條件
    緩刑之規定並無不當。
五、本判決除有刑事訴訟法第455條之4第1項第1款、第2款、第4
    款、第6款、第7款所定情形之一，或違反同條第2項之規定
    者外，檢察官與被告均不得上訴。
六、如有前項得上訴之情形，得自收受判決送達之日起20日內，
    向本院提出上訴書狀，上訴於第二審法院。
本案經檢察官邱亦麟提起公訴，檢察官洪清秀到庭執行職務。
中　　華　　民　　國　　111 　年　　1 　　月　　21　　日
                  刑事第二庭  法　官  姚亞儒
以上正本證明與原本無異。
本判決不得上訴。但有刑事訴訟法第455條之4第1項第1款、第2
款、第4款、第6款、第7款所定情形，或協商判決違反同條第2項
之規定者，如不服本判決，應於收受送達後20日內向本院提出上
訴書狀，並應敘述具體理由；其未敘述上訴理由者，應於上訴期
間屆滿後20日內向本院補提理由書（均須按他造當事人之人數附
繕本）。「切勿逕送上級法院」。告訴人對於本判決如有不服，
請書具不服之理由狀，請求檢察官上訴，其上訴期間之計算係以
檢察官收受判決正本之日期為準。　　　　　　　　　　　　　                              書記官  楊姿敏　
中　　華　　民　　國　　111 　年　　1 　　月　　21　　日
附錄本案論罪科刑法條
中華民國刑法第277條
傷害人之身體或健康者，處5年以下有期徒刑、拘役或50萬元以
下罰金。
犯前項之罪，因而致人於死者，處無期徒刑或7年以上有期徒刑
；致重傷者，處3年以上10年以下有期徒刑。
附件：
臺灣臺東地方檢察署檢察官起訴書
                                     110年度偵字第3375號
　　被　　　告　劉五郎　男　76歲（民國00年0月0日生）
　　　　　　　　　　　　住臺東縣○○市○○路0段00巷000號
　　　　　　　　　　　　國民身分證統一編號：Z000000000號
上列被告因傷害案件，業經偵查終結，認應提起公訴，茲將犯罪
事實及證據並所犯法條分敘如下：
　　　　　犯罪事實
一、劉五郎與潘閻俊榮前有土地糾紛。劉五郎於民國110年2月19
    日11時許，見潘閻俊榮駕駛車牌號碼00-0000號自用小貨車
    ，偕同胡俊銓至臺東縣○○市○○路0段00巷00號看房地，竟心
    生不滿，基於傷害人身體之犯意，於上址屋外，拉開上開車
    輛駕駛座車門，以徒手毆打潘閻俊榮左手臂、腹部、頭臉部
    ，致潘閻俊榮受有左側胸壁瘀青約1.5X2公分、左側上臂瘀
    青約12X16公分等傷害，潘閻俊榮之眼鏡亦因此受損壞（所
    涉毀損部分，未據告訴）。
二、案經潘閻俊榮告訴偵辦。
　　　　證據並所犯法條
一、證據清單及待證事實
編號 證據名稱 待證事實 1 被告劉五郎於偵查中之供述 被告固坦承有於上開時、地與告訴人潘閻俊榮起衝突，然矢口否認有何傷害犯行，辯稱：伊有拉告訴人車門，伊當時很生氣也有碰到告訴人的左側手臂，但伊認為伊沒有打他，伊有拉扯告訴人衣物領口，告訴人眼鏡是在爭執中掉下來壞掉的等語。 2 證人即告訴人潘閻俊榮於偵查中之證述 證明全部犯罪事實。 3 證人胡俊銓於偵查中之證述 證明被告要告訴人下車，告訴人不下車，被告有拉扯告訴人駕駛座車門，並以拳頭打告訴人胸口及身體，被告也有拉扯告訴人要叫他下車，告訴人的眼鏡在拉扯過程中掉下來的事實。 4 臺北榮民總醫院臺東分院診斷證明書1紙、告訴人傷勢照片1紙 證明告訴人受有上開傷害之事實。 5 告訴人之車門、眼鏡受損照片、車輛委修單、告訴人修理眼鏡之發票各1紙 證明告訴人上開車輛及眼鏡受損之事實。 
二、核被告所為，係犯刑法第277條第1項之傷害罪嫌。告訴意旨
    另認被告涉嫌強制罪嫌，然被告於告訴人坐在車上時，對告
    訴人揮拳毆打，因而致告訴人行動受限，屬傷害行為之當然
    結果，強制部分不另論罪。惟此部分如成立犯罪，因與所犯
    傷害罪有想像競合之裁判上一罪關係，爰不另為不起訴處分
    ，併此敘明。
三、依刑事訴訟法第251條第1項提起公訴。
　　此  致
臺灣臺東地方法院
中　　華　　民　　國　 110　　年　　11　　月　　6 　　日
　　　　　　　　　　　　　　　檢　察　官  邱亦麟
本件正本證明與原本無異
中　　華　　民　　國　 110　　年　　11　　月　　9 　　日
                              書  記  官  王筱婷
附錄本案所犯法條全文
中華民國刑法第277條
傷害人之身體或健康者，處 5 年以下有期徒刑、拘役或 50 萬
元以下罰金。
犯前項之罪，因而致人於死者，處無期徒刑或 7 年以上有期徒
刑；致重傷者，處 3 年以上 10 年以下有期徒刑。